臺灣高等法院刑事判決　　　　　　　　 96年度上易字第583號
上　訴　人　臺灣宜蘭地方法院檢察署檢察官
被　　　告　甲○○
上列上訴人因被告毒品危害防制條例案件，不服臺灣宜蘭地方法
院95年度易字第474號，中華民國96年1月31日第一審判決（起訴
案號：臺灣宜蘭地方法院檢察署95年度毒偵字第1054號；移送併
辦案號：臺灣宜蘭地方法院檢察署96年度毒偵字第174號、第484
號），提起上訴，本院判決如下：
    主  文
原判決撤銷。
甲○○施用第二級毒品，累犯，處有期徒刑拾壹月。扣案如附表
一所示之第二級毒品安非他命，均沒收銷燬之；扣案如附表二所
示供放置毒品之外包裝及提撥器、玻璃燈泡、吸食器，均沒收。
    事  實
一、甲○○有下列前案：
  (一)前曾因施用毒品案件，經臺灣宜蘭地方法院以民國（下同）
    93年毒聲字第221號裁定應送勒戒處所觀察、勒戒，執行後
    認無繼續施用毒品之傾向，由臺灣宜蘭地方法院檢察署檢察
    官於93年8月5日以93年度毒偵字第601號、第658號不起訴處
    分書為不起訴處分確定。
  (二)復因施用第二級毒品案件，經臺灣宜蘭地方法院於95年4月
    26日以95年度易字第58號判決判處有期徒刑6月確定，甫於
    95年6月26日易科罰金執行完畢。
二、詎甲○○猶不知悔改，仍基於施用第二級毒品安非他命之犯
    意，自95年5月間某日起，至96年1月14日19時止，以每2、3
    天施用1次之頻率，在其宜蘭縣員山鄉○巷村○○路○段103
    號住處，接續施用第二級毒品安非他命多次。嗣：
  (一)於95年11月09日19時許，經警持臺灣宜蘭地方法院法官簽發
    之搜索票，至宜蘭縣員山鄉○巷村○○路○段103號其住處搜
    索，在該住所內扣得第二級毒品安非他命12包，在其身上扣
    得第二級毒品安非他命2包（共計14包，總毛重3.2公克），
    及提撥器1支、玻璃燈泡1個、吸食器1組；經帶至警局詢問
    ，警詢中採尿送驗發現呈安非他命之陽性反應，而查獲。
  (二)於95年12月14日02時40分許，因在深夜在宜蘭醫院附近徘徊
    行跡可疑，據護士報警將其帶至警局詢問，警詢中採尿送驗
    發現呈安非他命之陽性反應，而查獲。
  (三)於96年01月15日08時30分許，經警持臺灣宜蘭地方法院法官
    簽發之搜索票，至宜蘭縣員山鄉○巷村○○路○段103號其住
    處執行搜索，在該住所內扣得第二級毒品安非他命8包（總
    毛重12.21公克），及提撥器6支；經帶至警局詢問，警詢中
    採尿送驗發現呈安非他命之陽性反應，而查獲。
三、案經宜蘭縣警察局礁溪分局、宜蘭分局、三星分局報請臺灣
    宜蘭地方法院檢察署檢察官偵查起訴。
    理  由
一、上開犯罪事實，業據被告甲○○在本院審理中坦承不諱。復
    查：
  (一)於95年11月09日19時許、95年12月14日02時40分許、96年01
    月15日08時30分許，為警查獲後經帶至警局詢問，警詢中採
    尿送驗發現呈安非他命之陽性反應，有慈濟大學濫用藥物檢
    驗中心檢驗總表3紙、宜蘭縣警察局礁溪、宜蘭、三星分局
    偵辦毒品案件嫌犯尿液檢體編號姓名對照登記總表各1紙在
    卷；及於95年11月09日經警扣得之第二級毒品安非他命14
    包（總毛重3.2公克），及提撥器1支、玻璃燈泡1個、吸食
    器1組，於96年01月15日經警得第二級毒品安非他命8包（總
    毛重12.21公克），及提撥器6支扣案可資佐證，足認被告任
    意性自白核與事實相符，自屬可信。
  (二)被告前曾因施用毒品案件，經臺灣宜蘭地方法院以93年毒聲
    字第221號裁定應送勒戒處所觀察、勒戒，執行後認無繼續
    施用毒品之傾向，由臺灣宜蘭地方法院檢察署檢察官於93年
    8月5日以93年度毒偵字第601號、第658號不起訴處分書為不
    起訴處分確定，有臺灣宜蘭地方法院檢察署檢察官93年度毒
    偵字第601號、第658號不起訴處分書在卷可稽（見偵字第
    1054號卷第10頁）；其於五年內再犯施用毒品罪，自應依法
    論罪。
  (三)本案事證明確，被告犯行洵堪認定。
二、論罪法條：
  (一)核被告所為係犯毒品危害防制條例第10條第2項之施用第二
    級毒品罪。被告因施用而持有第二級毒品，其持有之低度行
    為應為施用之高度行為所吸收，不另論罪。被告所犯先後多
    次施用第二級毒品罪，其時間緊接，再參諸施用毒品易為成
    癮觀之，被告顯係基於施用第二級毒品安非他命之單一行為
    決意下所為，客觀上可認為接續之一罪，而為接續犯。
  (二)被告於95年12月14日02時40分許、96年01月15日08時30分許
    為警查獲之施用第二級毒品犯行，雖未據檢察官起訴；然此
    部分犯行核與已起訴部分，有接續犯之關係，已如前述，既
    屬事實上之一罪，本院自得併予審判。
  (三)被告曾因施用第二級毒品案件，經臺灣宜蘭地方法院於95年
    4 月26日以95年度易字第58號判決判處有期徒刑6月確定，
    甫於95年6月26日易科罰金執行完畢，有本院被告前案紀錄
    表在卷可考，其受有期徒刑執行完畢，5年以內故意再犯本
    件有期徒刑以上之罪，為累犯，應依刑法第47條規定加重其
    刑。
三、原審據以論罪科刑，固非無見。惟查，原審未及就被告於95
    年12月14日02時40分許、96年01月15日08時30分許為警查獲
    之施用第二級毒品犯行併予審判，尚有未洽。公訴人之上訴
    意旨執以指摘原判決不當，為有理由，應由本院將原判決撤
    銷改判。爰審酌被告前即曾因施用毒品經觀察、勒戒及刑之
    宣告，已詳如上述，再犯本件，顯見其無戒除毒癮之決心，
    自制能力不足，且施用之次數不少，惟念被告施用毒品之犯
    行，係屬對其自身健康之戕害行為，對社會所造成之損害亦
    非直接，犯後已坦認犯行，態度良好等逼切情狀，量處如主
    文所示之刑。扣案如附表一所示之安非他命，係屬第二級毒
    品，應依毒品危害防制條例第18條第 1項之規定沒收銷燬之
    。扣案如附表二所示放置安非他命之外包裝，及提撥器、玻
    璃燈泡、吸食器，為被告所有供施用毒品犯罪所用之物，業
    據被告供承在卷，應依刑法第38條第1項第2款規定宣告沒收
    之。至於其餘扣案之物品，不能證明為被告供本案犯罪所用
    之物，故毋庸併予宣告沒收，附此敘明。
據上論斷，應依刑事訴訟法第369條第1項前段、第364條、第299
條第1項前段，毒品危害防制條例第10條第2項、第18條第1項前
段，刑法第11條前段、第47條第1項、第38條第1項第2款，判決
如主文。
本案經檢察官侯千姬到庭執行職務。
中　　華　　民　　國　　96　　年　　5 　　月　　31　　日
                  刑事第十庭    審判長法　官 楊炳禎
                                      法　官 黃俊明
                                      法　官 陳博志
以上正本證明與原本無異。
不得上訴。
                                      書記官 陳嘉文
中　　華　　民　　國　　96　　年　　6 　　月　　1 　　日
附錄：本案論罪科刑法條全文
毒品危害防制條例第10條第2項：
施用第二級毒品者，處3年以下有期徒刑。
附表一：
  (一)於95年11月09日為警查獲之第二級毒品安非他命14包（毛重
    3.2公克）。
  (二)於96年01月15日為警查獲之第二級毒品安非他命8包（總毛
    重12.21公克）。
附表二：
  (一)於95年11月09日為警查獲，放置附表一編號(一)所示毒品安非
    他命之外包裝14個，及提撥器1支、玻璃燈泡1個、吸食器1
    組。
  (二)於96年01月15日為警查獲，放置附表一編號(二)所示毒品安非
    他命之外包裝8個，及提撥器6支。
